臺灣臺中地方法院民事判決　　　　　 100年度勞簡上字第22號
上　訴　人　大潤發流通事業股份有限公司台中分公司
法定代理人　梅思勰
訴訟代理人　靳德榮
被上訴人　　蕭秀燕
上列當事人間請求給付資遣費等事件，上訴人對於民國100年4月
29日本院臺中簡易庭99年中勞簡字第110號第一審簡易判決提起
上訴，本院於民國100年10月21日言詞辯論終結，判決如下：
    主  文
上訴駁回。
第二審訴訟費用由上訴人負擔。
    事實及理由
一、按對於第一審判決之一部提起上訴時，該判決全部之確定即
    被阻斷，嗣後上訴人得於言詞辯論終結前，任意擴張其聲明
    ，不受上訴期間之拘束。當事人對於第一審判決不服之程度
    ，及應如何廢棄或變更之聲明，依民事訴訟法第438條（現
    行民事訴訟法第441條）第1項第3款及第2向第1款雖應表明
    於上訴狀，然其聲明之範圍，至第二審言詞辯論終結時為止
    ，得擴張或變更之，此不特為理論所當然，即就同法於第二
    審程序未設與第470條第1項（現行法第473條）同樣之規定
    ，亦可推知。故當事人在上訴期間內提出之上訴狀，僅載明
    對於第一審判決一部不服，而在言詞辯論終結前，復對其他
    部分一併聲明不服者，應認其上訴聲明之範圍為已擴張，不
    得謂其他部分之上訴業已逾期，予以駁回。最高法院22年抗
    字第357號及30年抗字第66號分別著有判例可資參照。本件
    上訴人上訴時之上訴聲明第一項僅記載為「原判決廢棄」。
    嗣於本院審理時，變更上訴聲明為「原判決廢棄，被上訴人
    第一審之訴駁回。」，論其性質應屬上訴聲明之擴張。揆諸
    前揭說明，上訴人於本院言詞辯論終結前，擴張上訴聲明為
    ：原判決廢棄，被上訴人在第一審之訴駁回，洵屬正當，應
    予准許。
二、上訴聲明：
  (一)上訴人方面：(1)原判決廢棄；(2)駁回被上訴人在第一審之訴
    。
  (二)被上訴人方面：如主文所示。
三、本事件經本院審理結果，認原審判決之結果，經核於法要無
    不合，應予維持，並引用原判決記載之事實及理由（如附件
    ）。
四、上訴人雖另以：被上訴人確有於民國99年6月中旬收受蘇瑋
    昕寄來之物品，被上訴人收受優群公司之商品，與有無對價
    關係無關，被上訴人收受廠商利益已違反公司工作規則第12
    條第7款之規定及違反勞動基準法第12條第1項第4款之規定
    ，上訴人依法不經預告終止契約乃屬合法等語。然查，本件
    依證人蘇瑋昕之證述，僅足證明被上訴人有收受證人蘇瑋昕
    交付之物品一次，另依證人廖皇明於原審審理時之證述，亦
    僅足認定證人廖皇明依年節習俗之餽贈行為，被上訴人此二
    次收受廠商贈與物品行為，所贈與之物品價值不高，且與被
    上訴人職務無涉，是被上訴人收受上開二名證人之贈與，其
    行為固屬不當，然依其情節，上訴人仍得依其他解僱以外之
    懲處手段懲處被上訴人，而維持兩造間之僱傭關係，此外，
    上訴人復未舉證證明被上訴人尚有多次收受多家廠商之物品
    ，且未證明被上訴人於第一次收受廠商餽贈，經上訴人懲處
    後，始再犯向廠商收受餽贈之行為，是被上訴人雖有上開違
    反工作規則之情事，惟依上訴人所舉前開證述，仍不足以認
    定被上訴人違反工作規則已達勞動基準法第12條第1項第4款
    之情節重大情形，是上訴人解僱被上訴人，與勞動基準法第
    12 條之規定不合，仍不生解僱之效力，上訴人此部分主張
    ，仍不足以作為有利於上訴人之判斷。從而，上訴意旨，未
    提出新攻擊防禦方法，僅猶執前詞，指摘原判決不當，求予
    廢棄改判，為無理由，應予駁回。
四、據上論結，本件上訴為無理由，依民事訴訟法第436條之1第
    3項、第446條第1項、第449條第1項、第454條第1項前段、
    第2項前段、第78條，判決如主文。
中    華    民    國   100    年    11    月    18    日
                    民事第一庭  審判長法  官  顏世傑
                                      法  官  何世全
                                      法  官  戴博誠
上正本證明與原本無異。
不得上訴。
中    華    民    國   100    年    11    月    18    日
                                      書記官  何俞瑩